【裁判字號】    99,審易,631
【裁判日期】    990630
【裁判案由】    竊盜
【裁判全文】
臺灣士林地方法院刑事判決             99年度審易字第631號
公  訴  人  臺灣士林地方法院檢察署檢察官
被      告  甲○○
上列被告因竊盜案件，經檢察官提起公訴（99年度偵字第4138號
），本院判決如下：
    主  文
甲○○踰越安全設備竊盜，處有期徒刑捌月。
    事  實
一、甲○○於民國98年8 月上旬某日至同年月27日上午9 時之間
    某時，前往位在臺北縣汐止市○○街56巷42號「海華建設股
    份有限公司」（下稱海華公司）所有供倉庫使用之無人居住
    大樓，先以不詳方式將址裝置在地下一樓氣窗外之鐵製百葉
    窗予以拆卸，再開啟未上鎖之氣窗後，翻越氣窗及以繩索進
    入該址地下一樓，即以不詳方式竊取海華公司所有，放置該
    處發電機機房內之發電機電纜線3 條（總長度約225 公尺）
    、電瓶線2 條、電瓶2 個及充電機1 台（合計價值約新臺幣
    24萬9,900 元）等物，得手後，即循相同方式逃逸。嗣因海
    華公司於98年8 月27日上午9 時委請廠商至該處進行發電機
    定期保養時，發現上開物品遭竊而報警，經警據報前往上址
    採證，在發電機機房地上採得檳榔渣乙枚，經送鑑驗後證實
    其上之DNA-STR 型別與檔存甲○○之DNA-STR 型別相同而查
    獲。
二、案經臺北市政府警察局汐止分局報告臺灣士林地方法院檢察
    署檢察官偵查起訴。
    理  由
一、訊據被告甲○○矢口否認犯行，辯稱：伊經常牽狗前往上址
    附近散步，因坐在屋簷下，一時無聊而將自己食用後之檳榔
    渣由氣窗丟入該址地下室，並無侵入地下室行竊之犯行云云
    。
二、本院查：
(一)、訊據證人楊志彥於本院審理時具結證稱：伊係海華公司倉管
    人員，海華公司位在臺北縣汐止市○○街56巷42號之大樓係
    供倉庫使用，地下一樓堆放有公司之雜物及發電機，發電機
    放置在角落，該區域有用鐵網圍起來（以下稱發電機機房）
    ，必須經過車道鐵捲門才能進出地下一樓，但該鐵捲門平常
    均關閉，除須用鑰匙開啟鐵捲門之開關，還需先解除保全設
    定，公司只有伊及主管可以解除保全，一般人無法任意進出
    該地下室；地下室的發電機房上方設有氣窗，平常都是關閉
    ，氣窗外並有安裝鐵製百葉窗。海華公司會定期請廠商保養
    發電機，伊每月月初及月底均也會前往巡視，最近一次發電
    機保養是在98年6 月下旬，當時並無異狀，伊於98年8 月初
    最後一次巡視時，也未發現任何異狀，直至98年8 月27日上
    午9 時，發電機廠商進行定期保養時，因發電機無法啟動，
    經廠商清點發現發電機電纜線3 條（總長度約225 公尺）、
    電瓶線2 條、電瓶2 個及充電機1 台等物均已不見，伊當場
    抬頭看，發現發電機房位置的氣窗已被推開，窗外的鐵製百
    葉窗也遭人以不詳方式拆下後棄置一旁，另有一條繩索勾在
    氣窗上，始知遭竊，伊便報警處理等語明確在卷（參見本院
    卷第35頁至第40頁），並有員警據報於98年8 月27日前往上
    開地點蒐證而拍攝之現場照片12幀及警製現場圖等件在卷可
    佐（附於本院卷第26頁至第31頁、偵卷第21頁），而由該等
    照片觀之，上址地下室放置發電機位置之上方氣窗已遭開啟
    ，並有繩索至氣窗垂下，遭開啟之氣窗旁地上有一遭卸下之
    百葉窗，核與證人上開證述情節相符。綜上事證，海華公司
    所有放置上址地下一樓之發電機電纜線3 條、電瓶線2 條、
    電瓶2 個及充電機1 台等物，確有於98年8 月上旬某日至同
    年月27日上午9 時之間某時，遭人以不詳方式將氣窗外之鐵
    製百葉窗予以拆卸，再開啟未上鎖之氣窗，並翻越氣窗及以
    繩索進入該址地下一樓後，再以不詳方式竊取得手之事實，
    應甚明確，堪以認定。
(二)、又查，員警於接獲海華公司報案後，隨即於同日前往上址勘
    查採證，並在發電機旁地上採得可疑檳榔渣1 枚，經送DNA
    型別鑑定，證實檳榔渣留存之DNA-STR 型別與檔存甲○○之
    DNA-STR 型別相同，此有臺北縣政府警察局98年12月24日北
    縣警鑑字第0980193418號鑑定書在卷可稽（附於偵卷第17頁
    至第18頁），質之被告亦坦承確有將檳榔渣棄置該處之事實
    （參見本院卷第17頁背面）。雖被告以其經常牽狗前往上址
    附近散步，伊常吃檳榔，且有亂丟檳榔渣之習慣，因坐在氣
    窗旁屋簷下，一時無聊才將自己食用後之檳榔渣由氣窗丟入
    該址地下室云云置辯，否認有侵入地下室之事實，然查：1.
    由卷附現場照片觀之，上址地下室氣窗係安裝在建築物牆面
    之靠近地面位置，並略為凹入牆面，且僅其中一扇開啟，是
    被告如非先將檳榔渣持於手上，再刻意往氣窗內丟入，實無
    可能在未侵入地下室之情況下，將所食用之檳榔渣遺留在案
    發地點，而該等丟棄檳榔渣之動作，核與一般食用檳榔之人
    若欲隨地丟棄檳榔渣，多係將口中檳榔渣不經手即隨口吐出
    ，以免手遭檳榔汁染髒之常情不符；2.再者，本案員警於案
    發地點之發電機旁地上除採得有被告DNA 之檳榔渣外，另採
    得可疑檳榔渣1 枚，經鑑驗後證實其上DNA 為被告以外之人
    所留，此有上開鑑定書可憑；而被告前因涉嫌臺北縣瑞芳鎮
    「大耀汽車股份有限公司」廠房遭人入內竊取電表箱及配電
    箱電線乙案，經臺灣基隆地方法院檢察署以99年度偵字第86
    1 號提起公訴，該案被告雖經臺灣基隆地方法院以犯罪嫌疑
    不足為由判決無罪確定，然被告於該案中坦承曾經進入遭竊
    地點之廠房，甚者，該案員警於案發地點之配電箱內採得可
    疑血跡，經送鑑驗後，證實血跡之DNA-STR 型別與本案前揭
    不明檳榔渣之DNA-STR 型別相符，此有被告於該案中之審判
    筆錄及臺北縣政府警察局98年11月11日北縣警鑑字第098017
    0455號鑑驗書附於該案偵、審卷（臺灣基隆地方法院99年度
    易字第100 號），並經本院調閱該卷宗全卷核閱無訛，是比
    對二案案發地點均在台北縣，且均係電線遭竊，而兩案現場
    均留有「同一」不詳之人之DNA 跡證，而被告於該案曾前往
    案發地點，本案則在案發現場留有其食用後之檳榔渣，凡此
    諸情，實非一般巧合可擬。綜上各情，被告辯稱本案案發地
    點採得其DNA 之檳榔渣，係其自氣窗丟入地下室之辯解，顯
    非可取，不足採信。
(三)、綜上，本案海華公司遭人入內行竊之地下室發電機房既有設
    有進出門禁，且僅供堆放雜物之用，非一般人得自由出入之
    場所，作案歹徒係由氣窗侵入，而於查覺放置該處之發電機
    所配屬電線、電瓶等物遭竊之際，同時在發電機地上旁採得
    染有被告DNA 之檳榔渣，被告辯稱係將檳榔渣由氣窗丟入之
    辯並非可採，已如前述，復未能就其進入地下室之原因提出
    合理解釋，堪認被告確有侵入該址地下室行竊之犯行無訛，
    被告否認犯行，並不足採。至公訴雖指被告犯案時尚持可供
    兇器使用之不詳工具及剪刀分別破壞百葉窗及剪斷電線，然
    因所指兇器均未扣案，復據證人楊志彥證述該百葉窗因年久
    失修，非無可能係遭人徒手拉下乙情在卷（參見本院卷第38
    頁），而拆卸連接發電機之電纜線、電瓶線等物，客觀上亦
    非以剪刀為唯一工具，是公訴人此部分之指訴尚乏確據，基
    於罪疑為有利被告原則，自無從逕予認定屬實，併此指明。
    本案事證明確，被告犯行堪以認定，應依法論科。
三、按刑法第321 條第1 項第2 款所稱「其他安全設備」，指門
    扇、牆垣以外，依通常觀念足認防盜之一切設備而言，如門
    鎖、窗戶、房間門、鐵窗或通往陽臺之落地門均屬之。查被
    告翻越氣窗進入無人居住之建築物內行竊財物得手，核其所
    為，係犯刑法第321 條第1 項第2 款之踰越安全設備竊盜罪
    ，公訴意旨認被告所為尚該當毀壞安全設備、攜帶兇器之加
    重竊盜構成要件，尚有未洽，惟同一竊盜犯行如同時構成刑
    法第321 條第1 項所列數款加重事由，仍屬實質上之一罪，
    爰逕就公訴意旨前揭認定未洽部分予以敘明更正，不另為被
    告無罪之諭知，併此指明。爰審酌被告正值盛年，卻不思循
    正當途徑獲取財物，顯見品行非佳，行竊得所得財物之價值
    非微，對被害人財產法益已造成危害，並考量其犯後並未坦
    承犯行且迄未賠償被害人損失之犯後態度，兼衡其犯罪之動
    機、目的、手段與生活狀況、智識程度等一切情狀，量處如
    主文所示之刑，以示懲儆。被告行竊時所用之繩索一條並未
    扣案，復據證人楊志彥證述案發後雖一度出現在案發地點，
    然事隔二日因保全系統發報而前往查看時，已經不見等語在
    卷（參見本院卷第38頁），復無證據證明屬被告所有之物，
    爰不予宣告沒收，附此敘明。
據上論斷，應依刑事訴訟法第284 條之1 、第299 條第1 項前段
，刑法第321 條第1 項第2 款，判決如主文。
本案經檢察官彭康凡到庭執行職務。
中    華    民    國    99    年    6     月    30    日
                  刑事第一庭法  官  吳祚丞
以上正本證明與原本無異。
如不服本判決應於收受判決後10日內向本院提出上訴書狀，並應
敘述具體理由；其未敘述上訴理由者，應於上訴期間屆滿後20日
內向本院補提理由書（均須按他造當事人之人數附繕本）「切勿
逕送上級法院」。
                            書記官  丁梅芬
中    華    民    國    99    年    6     月    30    日
所犯法條：
刑法第321 條第1 項第2 款
犯竊盜罪而有左列情形之一者，處 6 月以上、 5 年以下有期徒
刑：
二、毀越門扇、牆垣或其他安全設備而犯之者。

司法院資訊處製作；財團法人民間司法改革基金會備份。
